【裁判字號】    97,上訴,1231
【裁判日期】    971212
【裁判案由】    常業詐欺等
【裁判全文】
臺灣高等法院臺南分院刑事判決        97年度上訴字第1231號
上  訴  人
即  被  告  甲○○
上列上訴人因常業詐欺等案件，不服臺灣嘉義地方法院97年度訴
緝字第26號中華民國97年9月30日第一審判決（起訴案號：臺灣
嘉義地方法院檢察署94年度偵字第5762、95年度偵字第408、184
0號），提起上訴，本院判決如下：
    主  文
上訴駁回。
    理  由
一、按刑事訴訟法第三百五十條、第三百六十一條、第三百六十
    二條、第三百六十七條規定，不服地方法院之第一審判決而
    上訴者，須提出上訴書狀，並應敘述具體理由，此為上訴必
    備之程式；如所提之書狀未敘述上訴理由，或僅曾以言詞陳
    述上訴理由者，均應於上訴期間屆滿後二十日內補提理由書
    於第一審法院。第一審法院經形式審查，認逾期未補提上訴
    理由者，應定期間先命補正；逾期未補正者，為上訴不合法
    律上之程式，應以裁定駁回。倘已提出上訴理由，但所提非
    屬具體理由者，則由第二審法院以上訴不合法律上之程式，
    判決駁回。而所謂具體理由，必係依據卷內既有訴訟資料或
    提出新事證，指摘或表明第一審判決有何採證、認事、用法
    或量刑等足以影響判決本旨之不當或違法，而構成應予撤銷
    之具體事由，始克當之（例如：依憑證據法則具體指出所採
    證據何以不具證據能力，或依憑卷證資料，明確指出所為證
    據證明力之判斷如何違背經驗、論理法則）；倘僅泛言原判
    決認定事實錯誤、違背法令、採証違法、判決不公、量刑失
    之過重或輕縱，而未依上揭意旨指出具體事由，或形式上雖
    已指出具體事由，然該事由縱使屬實，亦不足以認為原判決
    有何不當或違法者（例如：對不具有調查必要性之證據，法
    院未依聲請調查亦未說明理由，或援用證據不當，但除去該
    證據仍應為同一事實之認定），皆難謂係具體理由，而應認
    其上訴為不合法律上之程式（最高法院九十七年台上字第八
    九二號判決、九十七年台上字第三二六七號判決意旨及法院
    辦理刑事訴訟案件應行注意事項第一六二點參照）。
二、本件上訴意旨略以：上訴人即被告甲○○自偵、審以來均坦
    承犯行，充分配合司法單位追訴、審判，並未浪費司法資源
    ，對涉犯此案相當後悔，犯罪後態度良好；又被告罹患多重
    抗藥性肺結核，該病症具傳染之危險性，自97年10月8日起
    入住衛生署胸腔病院隔離治療中；且被告亦患有糖尿病症，
    身體狀況甚差，實不宜入監服刑，請求鈞院如認定被告罪刑
    成立，亦請審酌上情，予被告緩刑自新之機會等語。
三、經查：本件上訴人即被告甲○○雖已敘述上訴理由，但其上
    訴理由，僅泛以犯後態度良好、健康狀況等因素，請求本院
    如認定被告罪刑成立，亦請審酌上情，予被告緩刑之機會，
    惟原審判決已於理由欄中說明被告罪刑成立之理由，並審酌
    被告國小畢業之智識程度，不思正途為獲取金錢之犯罪動機
    ，詐欺犯罪所得金額，對社會治安及經濟安全危害，被告參
    與犯罪之時間，參與期間所詐得之金額，擔任之分工程度，
    事後所分得之款項，及坦承犯行之犯後態度良好等一切情狀
    ，就被告所犯共同常業詐欺取財罪、共同連續非法由自動付
    款設備取財罪，分別於法定刑內量處有期徒刑一年二月、有
    期徒刑六月，並定應執行刑有期徒刑一年四月，並無不當，
    且事實審法院是否宣告緩刑，係屬法院得依職權自由裁量之
    事項，苟於法定要件或範圍之內予以量定，又客觀上並無明
    顯濫權之情形者，自不容當事人泛指其違法、失當。乃被告
    甲○○未依據卷內既有訴訟資料或提出新事證，具體指摘或
    表明第一審判決有何認事採證不當或違法之事由，而以上開
    理由指稱原判決不當，揆諸前開說明，其上訴理由，自難謂
    係具體理由。是上訴人即被告甲○○之上訴顯不合法律上之
    程式，爰依刑事訴訟法第三百六十七條前段之規定，駁回其
    上訴，並不經言詞辯論為之。
四、據上論斷，應依刑事訴訟法第三百六十七條前段、第三百七
    十二條，判決如主文。
中    華    民    國    97    年    12    月    12    日
                  刑事第四庭  審判長法  官  吳志誠
                                    法  官  羅心芳
                                    法  官  陳珍如
以上正本證明與原本無異。
如不服本判決應於收受送達後10日內向本院提出上訴書狀，其未
敘述上訴理由者，並得於提起上訴後10日內向本院補提理由書（
均須按他造當事人之人數附繕本）「切勿逕送上級法院」。
                                    書記官  岑  玢
中    華    民    國    97    年    12    月    12    日


司法院資訊處製作；財團法人民間司法改革基金會備份。
